臺灣高等法院臺中分院刑事判決　　　　　　　　　九十三年度上訴字第一七七六號
　　上　訴　人
　　即　被　告　乙○○
右上訴人，因被告搶奪等案件，不服臺灣臺中地方法院九十三年度訴字第一六八六號
，中華民國九十三年十月六日第一審判決（起訴案號：臺灣臺中地方法院檢察署九十
三年度偵字第九八０六號）提起上訴，本院判決如左：
    主  文
上訴駁回。
    事  實
一、乙○○因缺錢花用，與張明正（經原審判決有期徒刑二年六月在案），共同基於
    意圖為自己不法所有之概括犯意聯絡，先後於民國（下同）九十三年四月三十日
    、同年五月十九日，分別在臺中縣后里鄉○○路高速公路路橋上、臺中縣大甲鎮
    ○○路○段九○六號前（即大盤大商店前），以共同騎乘機車，乘不詳成年人及
    甲○○不備之機會，下手搶奪甲○○等人之財物（各次行搶時間、地點、被害人
    、搶得財物，詳如附表所示），得手後搶得之現金朋分花用，其餘物品則予丟棄
，嗣經警循線查獲上情。
二、案經臺中縣警察局大甲分局報告臺灣臺中地方法院檢察署檢察官偵查起訴。
    理  由
一、訊據上訴人即被告（下稱被告）乙○○，對於其與共犯張明正有為如附表所示之
    搶奪犯行，先後於原審及本院審理時供承不諱，被告雖於審理時辯稱：甲○○之
    皮包內只有現金九千一百元及一些零錢，並非一萬二千元，且另案係其自行所犯
    ，與張明正無涉云云。惟查：
(一)右揭連續搶奪犯罪事實，業據被告乙○○於審理中供承不諱，核與共犯張明正於
    警詢及偵審中供述情節相符，並與證人即被害人甲○○於警詢中證述遭搶奪情節
    相符，復有共犯張明正帶同警察至行搶地點照片多張、被告乙○○與共犯張明正
    共乘機車遭路口監視器攝錄之翻拍照片二張、被告乙○○行搶時所穿衣物及所騎
    乘機車之照片六張在卷可稽，且有被告乙○○行搶時所穿著之衣服、褲子各一件
    、紅色鴨舌帽及安全帽各一頂扣案足佐，事證已極明確。又被害人甲○○遭搶奪
    皮包內有現金約一萬二千元、信用卡九張、金融卡六張、身分證二張、印章四枚
    、健保卡一張、鑰匙一把、行動電話一支、手錶一支及項鍊墜子一個等節，業據
    甲○○於警詢中陳明在卷，核與共犯張明正於警詢中供承：甲○○皮包內之財物
    有現金一萬餘元、證件、手錶一支、行動電話一支及項鍊墜子一個等情相符，並
    有甲○○提出之陳報狀、報案紀錄表影本各一份在卷可稽，是該被害情節，極為
    明確，要堪認定，被害人雖經傳喚未據出庭，惟無礙上情之認定，被告上開所辯
    ，難以採信。
(二)且按，意思之聯絡並不限於事前有所謀議，即僅於行為當時有共同犯意之聯絡者
    ，亦屬之，且其表示之方法，亦不以明示通謀為必要，即相互間有默示之合致，
    亦無不可（參照最高法院七十三年臺上字第二三六四號判例意旨）。茲查，如附
    表編號一所示搶奪犯行，確係共犯張明正與被告共同犯案，業據共犯張明正於警
    詢及偵審中供承在卷，核與被告於警詢及偵查所供情節相符，參以被告乙○○於
    偵查中供陳：其騎車載張明正，行經臺中縣后里高速公路橋上即下手行搶，其拿
    到皮包後，旋即將搶得之皮包交予張明正，經張明正檢視皮包發現內無財物後，
    即由張明正將該皮包丟到河裡等語，益徵共犯張明正與被告間，具有共同行搶之
    犯意聯絡無疑。從而，被告乙○○上開所辯，顯係避重就輕之詞，難以採信，是
    本案事證明確，被告上開連續搶奪犯行，均堪認定，應依法論科。
二、核被告所為，係犯刑法第三百二十五條第一項之搶奪罪。被告與共犯張明正間，
    就附表所示二次搶奪犯行，分別具有犯意聯絡與行為分擔，均為共同正犯。被告
    二次搶奪犯行，時間緊接，方法相同，觸犯構成要件相同之罪名，顯係基於概括
    之犯意反覆為之，為連續犯，應依刑法第五十六條之規定論以一罪，並加重其刑
    。原審經審理之結果，認被告罪證明確，因而適用刑法第二十八條、第五十六條
    、第三百二十五條第一項等規定，並審酌被告搶奪所得財物，雖均非甚鉅，惟渠
    為本案犯行時，均係二十餘歲之成年男子，四肢健全，不思以正當方法賺取金錢
    ，竟圖謀不勞而獲之利益，為本案具有暴力性之搶奪犯行，惡性非輕，渠犯罪後
    坦承犯行態度、被告已向甲○○道歉，獲得甲○○原諒而達成無條件和解，有調
    解筆錄一份在卷可稽等一切情狀，量處被告有期徒刑十月，以示懲儆。並說明，
    扣案之衣服、褲子各一件、紅色鴨舌帽及黑色安全帽各一頂，雖均係被告乙○○
    行搶時所穿戴之物，惟尚難認係其直接供作行搶所用，爰不宣告沒收（最高法院
    五十一年度臺非字第十三號、十八年度上字第一三七九號判例意旨參照），經核
    其認事用法尚無違誤，量刑亦屬允當，被告提起上訴，請求輕判或宣告緩刑云云
    ，惟查，深夜騎乘機車搶奪路人或騎乘機車者，所生之社會危害至大，同案被告
    吳明鴻（有期徒刑一年四月，未據上訴）、張明正（有期徒刑二年六月）、陳宏
    綺（有期徒刑一年）等人量刑，顯重於被告，已與被告有區隔，自難認被告上訴
    為有理由，是其上訴核為無理由，應予駁回。
據上論斷，應依刑事訴訟法第三百六十八條，判決如主文。
本案經檢察官吳經綸到庭執行職務
中      華      民      國    九十三    年      十二      月    二十八  日
                                   臺灣高等法院臺中分院刑事第二庭
                                         審判長法  官  羅  禮  政
                                               法　官  陳  欣  安
                                               法　官　蔡　聰　明
右正本證明與原本無異。
如不服本判決應於收受送達後十日內向本院提出上訴書狀，其未敘述上訴之理由者並
得於提起上訴後十日內向本院補提理由書（均須按他造當事人之人數附繕本）。
                                               書記官  郭　振　祥
中     華     民     國     九十三年     十二     月    二十九     日
刑法第三百二十五條：
意圖為自己或第三人不法之所有，而搶奪他人之動產者，處六月以上五年以下有期徒
刑。
因而致人於死者，處無期徒刑或七年以上有期徒刑，致重傷者，處三年以上十年以下
有期徒刑。
第一項之未遂犯罰之。
                                                              　　　　　Ｆ
附表
┌──┬───┬────────┬──────┬───┬────────┐
│編號│行為人│犯  罪  時  間  │  犯罪地點  │被害人│    犯罪方式    │
├──┼───┼────────┼──────┼───┼────────┤
│一  │張明正│九十三年四月三十│臺中縣后里鄉│ 不詳 │乙○○騎其所有車│
│    │乙○○│日十九時許。    │甲后路高速公│      │號為ＹＰＢ－六七│
│    │      │                │路路橋上（起│      │五號之機車後載張│
│    │      │                │訴書附表誤載│      │明正，超越同向被│
│    │      │                │為路橋下）。│      │害人所騎機車，由│
│    │      │                │            │      │乙○○下手搶奪被│
│    │      │                │            │      │害人置於機車儀表│
│    │      │                │            │      │板下方之皮包一個│
│    │      │                │            │      │（內無財物），隨│
│    │      │                │            │      │即交予張明正。經│
│    │      │                │            │      │張明正檢視皮包內│
│    │      │                │            │      │並無財物後，予以│
│    │      │                │            │      │丟棄。          │
├──┼───┼────────┼──────┼───┼────────┤
│二  │乙○○│九十三年五月十九│臺中縣大甲鎮│甲○○│乙○○騎機車後載│
│    │張明正│日十七時許。    │中山路一段九│      │張明正，由張明正│
│    │      │                │○六號（即大│      │搶奪對向行人莊惠│
│    │      │                │盤大商店前）│      │美所背皮包一個（│
│    │      │                │。          │      │內有現金約一萬二│
│    │      │                │   │      │千元、信用卡九張│
│    │      │                │            │      │、金融卡六張、身│
│    │      │                │            │      │分證二張、印章四│
│    │      │                │            │      │枚、健保卡一張、│
│    │      │                │            │      │鑰匙一把、行動電│
│    │      │                │            │      │話一支、手錶一支│
│    │      │                │            │      │及項鍊墜子一個等│
│    │      │                │            │      │物）。得手後現金│
│    │      │                │            │      │由乙○○及張明正│
│    │      │                │            │      │朋分，其餘物品則│
│    │      │                │            │      │予丟棄。        │
└──┴───┴────────┴──────┴───┴────────┘
                                                              　　　　Ｆ
